# 求助陈版，关于增值税简易计税应纳税额与一般计税方法留抵税额同时存在的情况

提问人：768895149 时间：2018-01-23 20:34:44
报表披露应交税费是应该按照： 1 ）净额披露在应交税费-应交增值税 2 ）一般计税方法产生的留抵税额重分类至其他流动资产（可以在一年或一个期间内抵扣），简易计税方法的应纳税额作为应交税费披露。 以上两种方法更合适呢，还是都可以，有经验的大家帮忙交流下，求助陈版。谢谢大家
小生觉得第二种合适，一般计税方法的进项税额不能用于抵减简易计税的应纳税额，且申报表尚分两栏列示，不知道理解是否有偏差。 但该种方法会使报表使用者觉得奇怪，又有留抵，有又应缴增值税。

回答人：chenyiwei
纳税人是不能将一般计税方法下的留抵税额自行与简易计税方法下的应纳税额相抵以减少本期应纳税额的，因此两者不能相抵后按净额列示，应分别列示为一项资产和一项负债。